【裁判字號】    97,聲,171
【裁判日期】    970527
【裁判案由】    限期行使權利
【裁判全文】
臺灣臺東地方法院民事裁定               97年度聲字第171號
聲  請  人  花旗（台灣）商業銀行股份有限公司
法定代理人  丙○○
代  理  人  丁○○
相  對  人  甲○○
            乙○○
上列聲請人為返還擔保金事件，聲請限期通知相對人行使權利，
本院裁定如下：
    主  文
相對人應於本裁定送達翌日起二十一日內，就其因本院九十三年
度執全字第四二六號假扣押執行事件所受損害，對聲請人行使權
利，並向本院提出行使權利之證明。
聲請程序費用由相對人連帶負擔。
    理  由
一、本件聲請意旨略以：緣華僑商業銀行股份有限公司（下稱華
    僑銀行）台南分公司與相對人間請求清償借款事件，華僑銀
    行台南分公司前依本院93年度裁全字第420號民事裁定，為
    擔保假扣押，曾以現金新臺幣200,000元為擔保金，並以本
    院93年度存字第217號擔保提存事件提存後，聲請本院93年
    度執全字第426號假扣押執行程序對相對人之財產予以假扣
    押在案。茲華僑銀行於民國96年12月1日因與聲請人合併而
    消滅，由聲請人為存續銀行，經主管機關行政院金融監督管
    理委員會以96年10月11日金管銀（五）字第09600439220號
    函文核准在案，故華僑銀行之權利義務均由聲請人承受，嗣
    聲請人業於97年4月29日具狀撤回上開假扣押之執行，為聲
    請返還上揭擔保金，爰依民事訴訟法第104條第1項第3款之
    規定，聲請法院通知相對人即受擔保利益人於一定期間內就
    其因上開假扣押執行所受之損害，對聲請人提存之擔保金行
    使權利，逾期未行使，聲請人將聲請法院裁定取回擔保金等
    語。
二、按訴訟終結後，供擔保人得聲請法院通知受擔保利益人於一
    定期間內行使權利，並向法院為行使權利之證明，以便供擔
    保人於受擔保利益人未提出行使權利之證明時，向法院聲請
    裁定返還其提存物，民事訴訟法第104條第1項第3款定有明
    文。前開規定，於其他依法令供訴訟上之擔保者準用之，並
    為同法第106條所明定。
三、經查：聲請人上開主張業據提出行政院金融監督管理委員會
    以96年10月11日金管銀（五）字第09600439220號函文、聲
    請人96年12月3日經授商字第09601251960號變更登記表各1
    份為證，並經本院依職權調閱本院93年度裁全字第420號、9
    3年度執全字第426號、93年度存字第217號卷宗核閱屬實，
    又相對人迄今未對聲請人行使權利，有本院民事科查詢簡答
    表1份在卷可稽。從而，聲請人聲請通知相對人限期行使權
    利，核與前揭規定相符，應予准許。
四、依民事訴訟法第95條、第85條第2項，裁定如主文。
中    華    民    國    97    年    5     月    27    日
                  民事庭        法  官   黃珮茹
以上正本係照原本作成。
如不服本裁定應於送達後10日內向本院提出抗告狀，並應繳納抗
告費新臺幣1,000元。
                                書記官   陳俊吉
中    華    民    國    97    年    5     月    27    日


司法院資訊處製作；財團法人民間司法改革基金會備份。
